臺灣新竹地方法院交通事件裁定　100年度交聲字第410號
原處分機關　交通部公路總局新竹區監理所新竹市監理站
受處分人即
異　議　人　進發五金工業社即梁進發
上列受處分人因違反道路交通管理處罰條例案件，對於交通部公
路總局新竹區監理所新竹市監理站100 年11月24日所為之處分(
原處分案號：竹監新四字第裁51-E30B75683號) 聲明異議，本院
裁定如下：
    主  文
異議駁回。
    理  由
一、按禁止停車標誌，用以告示不得停放車輛。但臨時停車不受
    限制。設於禁停路段。已設有禁止停車標線者，得免設之。
    又禁止停車線禁止時間為每日上午7 時至晚間8 時，如有延
    長或縮短之必要時，應以標誌及附牌標示之，道路交通標誌
    標線號誌設置規則第78條、第168 條第4 項分別定有明文；
    再按在設有禁止停車標誌、標線之處所不得停車，道路交通
    安全規則第112 條第1 項第4 款定有明文。又汽車駕駛人停
    車時，在設有禁止停車標誌、標線之處所停車者，處新臺幣
    （下同）600 元以上1,200 元以下罰鍰，復為道路交通管理
    處罰條例第56條第1 項第4 款所明定。
二、本件異議人即受處分人進發五金工業社（即梁進發）於民國
    100 年10月13日下午3 時56分許，將其所有車牌號碼7195-K
    Y 號自用一般小貨車，停放在設有黃線而屬禁止停車路段之
    新竹市○○○街1 號前，經新竹市警察局交通隊員警徐火炎
    以科學儀器採證，認受處分人有在設有禁止停車標線之處所
    停車之違規行為，依道路交通管理處罰條例第56條第1 項第
    4 款規定，製單逕行舉發，嗣受處分人於舉發通知單上所載
    之應到案日期即同年12月2 日前之同年11月1 日向原處分機
    關提出申訴，經原處分機關函請舉發單位調查結果，仍認受
    處分人有前開違規行為，原處分機關乃於100 年11月24日依
    前開條例第56條第1 項第4 款之規定，裁處受處分人罰鍰
    900 元。
三、本件聲明異議略以：依因工作需求，須臨停卸貨，且因貨物
    重量過重，只能停於接近委託業者店家附近，不妨礙交通的
    路旁停車，以利伊獨自完成搬運貨物，且當時有開車窗表示
    人在附近，隨時準備離去，且因要獨自搬運，無人看顧車輛
    ，不得已將車熄火，以防車子失竊，舉發地點非交通要道，
    停車時未構成交通妨礙，拖吊時尚有其他車輛停放該處，卻
    未見被拖吊，留在舉發地點的電話錯誤，致伊領車多跑其他
    處所，為此聲明異議，請求撤銷原處分等語。
四、經查：
（一）受處分人於前揭時地，有將其所駕駛車牌號碼7195-KY 號
      自用一般小貨車停放於劃有黃線禁止停車處所之事實，為
      受處分人於異議狀中所不否認，復有員警之採證照片3 張
      、新竹市警察局100 年11月18日竹市警交字第1000042075
      號函在卷可參，是系爭違規車輛在設有禁止停車標線之處
      所停車之事實，堪以認定。
（二）至受處分人辯稱其僅為臨停卸貨，且有開車窗表示人在附
      近，隨時準備離去，又因無人看管車輛，為防車輛失竊，
      不得以將車熄火云云，惟按所謂臨時停車，係指車輛因上
      、下人、客，裝卸物品，其引擎未熄火，停止時間未滿3
      分鐘，保持立即行駛之狀態；又所謂停車，則指車輛停放
      於道路兩側或停車場所，而不立即行駛，道路交通管理處
      罰條例第3 條第9 款、第10款定有明文，異議人將系爭車
      輛停放於劃設有黃線禁止停車之路段，雖稱係為搬運物品
      ，惟其時駕駛人並未在場，該車引擎熄火，未保持立即行
      駛狀態，依上揭條例規定，應屬違規「停車」行為，而非
      「臨時停車」甚明。
（三）又受處分人辯稱舉發地點尚有其他車輛停放該處，卻未見
      拖吊云云，按禁止停車線禁止時間為每日上午7時至晚間
      8時，如有延長或縮短之必要時，應以標誌及附牌標示之
      ，道路交通標誌標線號誌設置規則第168 條第4 項定有明
      文；本件受處分人違規停車處所既無另以標誌或附牌標示
      禁止時間，即應認該處禁止時間為每日上午7 時至晚間8
      時，而受處分人違規停車之時間為下午3 時56分許，尚在
      該禁止時間之時段內，該路段自不得停車，即使有他人違
      規停車，受處分人亦不得據此主張自身之違規行為為合法
      。
（四）又受處分人辯稱舉發地點非交通要道，停車時未構成交通
      妨礙云云，惟按標誌、標線、號誌之設置目的，在於提供
      車輛駕駛人及行人有關道路路況之警告、禁制、指示等資
      訊，以便利行旅及促進交通安全。又禁制標誌、標線係用
      以表示用路人得如何使用特定路段或處所之規制措施，用
      路人使用特定路段或處所時，應遵守標誌所為之遵行、禁
      止、或限制規定。此種不變換內容之禁制標誌，其法律性
      質屬一般處分（最高行政法院72年度判字第327 號判決參
      照），惟不論其係對人抑或對物之一般處分，於用路人進
      入可見該標誌之範圍同時，即認對其為通知，進而用路人
      即有受標誌規範之義務，且該等標誌之設置在主管機關未
      依法變更前，所有用路人仍應有遵守之義務，而本件禁止
      停車線之行政處分既係依上開道路交通標誌標線號誌設置
      規則之規定作成，則在該禁行停車標線未經刨除前，仍為
      有效之交通管制規定而應受遵循，是關於交通標誌、標線
      等行政處分之效力，係以該等標誌標線之現實上存在而認
      定其效力，又倘所有汽、機車駕駛人見主管機關所設置之
      標線、標誌或號誌，全憑主觀之認知，認為設置不當即可
      恣意違反，則如何建立道路上所劃設標誌、標線或號誌之
      公信力，交通安全之秩序亦將無從建立，其他用路人之生
      命、財產安全，將失去保障（臺灣高等法院96年度交抗字
      第66號裁定意旨可資參照）。是本件舉發違規地點既劃設
      有禁止停車之標線，受處分人即有遵守之義務，尚不得自
      行恣意判斷該處非交通要道、未阻礙交通，即任意停車，
      從而受處分人此部分所辯，尚無足採。至受處分人所稱留
      在舉發地點的電話錯誤，致伊領車多跑其他處所乙節，與
      本件違規事實之認定無涉，不足為爭執處分合法性之理由
      ，附此敘明。
五、綜上所述，受處分人確有在前揭時地，將其所有前開車號自
    小貨車停放於設有禁止停車標線處所之違規行為，從而原處
    分機關依前揭道路交通管理處罰條例第56條第1 項第4 款規
    定，裁處受處分人罰鍰900 元，並無違誤，本件異議為無理
    由，應予駁回。
據上論結，依道路交通事件處理辦法第18條，裁定如主文。
中    華    民    國   100    年    12    月    20    日
                  交通法庭法  官  楊蕙芬
以上正本證明與原本無異。
如不服本裁定，應於裁定送達後5日內向本院提出抗告狀。
中    華    民    國   100    年    12    月    20    日
                          書記官  吳月華